【裁判字號】    98,易,867
【裁判日期】    980610
【裁判案由】    妨害名譽
【裁判全文】
臺灣臺北地方法院刑事判決               98年度易字第867號
公  訴  人  臺灣臺北地方法院檢察署檢察官
被      告  乙○○
上列被告因妨害名譽案件，經檢察官提起公訴（九十八年度偵字
第五二一二號），本院判決如下：
    主  文
本件公訴不受理。
    理  由
一、公訴意旨略以：被告乙○○於民國九十七年六月間，為其女
    兒報名參加位於臺北市○○區○○街十七號六樓之「毅志補
    習班」課程，因工作人員介紹秋季高一英文班較為優惠，被
    告乃為其女兒報名參加秋季高一英文班，但言明若與學校上
    課版本不同即應退費。待其女兒開學後，果然與學校課本版
    本不同，被告乃向毅志補習班申請退費，但直到九十八年二
    月間仍未辦理完成。嗣被告於九十八年二月四日十八時許至
    毅志補習班要求辦理退費，並表示九十八年二月三日電話中
    ，服務人員「唐平」已答應會立即退費等語，因此與服務人
    員發生爭執，因被告對班主任即告訴人甲○○之處理態度不
    滿，服務人員勸被告冷靜，被告明知該處為毅志補習班之服
    務中心，為不特定人得以出入見聞之場所，竟基於侮辱人之
    犯意，以「我幹嘛跟他冷靜，跟畜生一樣」等語公然侮辱告
    訴人，嗣告訴人表明其言語為誹謗言語，被告竟又以「太不
    要臉」等語公然侮辱告訴人，因認被告係犯刑法第三百零九
    條之公然侮辱罪嫌。
二、按告訴乃論之罪，告訴人於第一審辯論終結前，得撤回其告
    訴；又告訴或請求乃論之罪，未經告訴、請求或其告訴、請
    求經撤回或已逾告訴期間者，應諭知不受理之判決，並得不
    經言詞辯論為之，刑事訴訟法第二百三十八條第一項、第三
    百零三條第三款、第三百零七條分別定有明文。
三、查本件告訴人告訴被告公然侮辱案件，起訴書認被告係犯刑
    法第三百零九條之公然侮辱罪（本院按：起訴書漏載第一項
    ，應予補充），依同法第三百十四條之規定，須告訴乃論。
    茲據告訴人業已當庭具狀表示撤回告訴，有本院九十八年六
    月十日審判筆錄及刑事撤回告訴狀等在卷可按，揆諸上開說
    明，本件爰不經言詞辯論，逕為諭知不受理之判決。
據上論斷，應依刑事訴訟法第二百八十四條之一、第三百零三條
第三款、第三百零七條，判決如主文。
中    華    民    國    98    年    6     月    10    日
                  刑事第十一庭  法  官  黃紹紘
以上正本證明與原本無異。
如不服本判決應於收受送達後十日內向本院提出上訴書狀，並應
敘述具體理由；其未敘述上訴理由者，應於上訴期間屆滿後二十
日內向本院補提理由書（均須按他造當事人之人數附繕本）「切
勿逕送上級法院」。告訴人或被害人如對於本判決不服者，應具
備理由請求檢察官上訴，其上訴期間之計算係以檢察官收受判決
正本之日期為準。
                                書記官  陳靜君
中    華    民    國    98    年    6     月    15    日


司法院資訊處製作；財團法人民間司法改革基金會備份。
